臺灣新竹地方法院刑事裁定
110年度單聲沒字第60號
聲  請  人  臺灣新竹地方檢察署檢察官
被      告  陳亞婷




上列聲請人因被告違反毒品危害防制條例案件（110年度毒偵字
第1058號），聲請單獨宣告沒收（110年度聲沒字第108號），本
院裁定如下：
    主  文
扣案如附表一所示之物，均沒收銷燬之；扣案如附表二所示之物
，均沒收。
    理  由
一、聲請意旨略以：被告陳亞婷因違反毒品危害防制條例案件，
    經觀察、勒戒後，因無繼續施用毒品傾向，業經臺灣新竹地
    方檢察署檢察官以110年度毒偵字第1058號為不起訴處分確
    定，惟扣案如附表一所示之物屬毒品危害防制條例所管制之
    違禁物品、扣案如附表二所示之物則為被告所有、供犯罪所
    用之物，爰依刑法第40條第2、3項、第38條第2項前段及毒
    品危害防制條例第18條第1項前段之規定，單獨聲請宣告沒
    收（銷燬）等語。
二、按查獲之第一級、第二級毒品及專供製造或施用第一級、第
    二級毒品之器具，不問屬於犯罪行為人與否，均沒收銷燬之
    ；違禁物或專科沒收之物得單獨宣告沒收，毒品危害防制條
    例第18條第1項前段、刑法第40條第2項分別定有明文。次按
    供犯罪所用、犯罪預備之物或犯罪所生之物，屬於犯罪行為
    人者，得沒收之；又刑法第38條第2項之物，因事實上或法
    律上原因未能追訴犯罪行為人之犯罪或判決有罪者，得單獨
    宣告沒收，刑法第38條第2項、第40條第3項亦有所明定。
三、經查，被告上揭所犯違反毒品危害防制條例案件，經本院以
    110年度毒聲字第399號裁定送勒戒處所觀察、勒戒後，因認
    無繼續施用毒品之傾向，於民國110年9月10日釋放，並經臺
    灣新竹地方檢察署檢察官以110年度毒偵字第1058號為不起
    訴處分確定，此有臺灣高等法院被告前案紀錄表及上開不起
    訴處分書附卷可憑。而扣案如附表一所示之物，經送請詮昕
    科技股份有限公司鑑驗結果，均檢出含有如附表一鑑定結果
    欄所示之毒品成分，有詮昕科技股份有限公司於108年11月1
    2日出具之藥物檢驗報告4份、108年11月12、14日出具之藥
    物檢驗報告24份在卷可稽，而盛裝上開毒品之外包裝袋，以
    現今所採行之鑑驗方式，包裝袋仍會殘留微量毒品而無法將
    之完全析離，是應一併依毒品危害防制條例第18條第1項前
    段之規定宣告沒收銷燬，至鑑驗而用罄部分，業已滅失，爰
    不另宣告沒收銷燬。另扣案附表二所示之物，均為被告所有
    、供其施用毒品所用之物，業據被告供承在卷（見毒偵1870
    卷第53頁），自均依刑法第38條第2項規定，宣告沒收。
四、依刑事訴訟法第455條之36第2項，毒品危害防制條例第18條
    第1項前段，刑法第38條第2項前段、第40條第2項、第3項，
    裁定如主文。　　　　　　
中　　華　　民　　國　　110 　年　　10　　月　　15　　日
                  刑事第九庭  法　官　卓怡君
以上正本證明與原本無異。　　　　　　　　　
如不服本裁定，應於裁定送達後五日內敘明抗告理由，向本院提
出抗告狀。
中　　華　　民　　國　　110 　年　　10　　月　　18　　日
                              書記官  胡家寧

附表一：
編號 扣案物名稱 數量 鑑定結果 1 第一級毒品海洛因(含包裝袋) 1包 白色粉末，驗前毛重(含袋重)0.2316公克，擷取0.0073公克，檢出第一級毒品海洛因 驗後毛重為0.2243公克 2 第一級毒品海洛因(含包裝袋) 1包 白色粉末，驗前毛重(含袋重)0.0163公克，擷取0.0163公克，檢出第一級毒品海洛因 驗後毛重0 3 第一級毒品海洛因(含包裝袋) 1包 白色粉末，驗前毛重(含袋重)0.1952公克，擷取0.0080公克，檢出第一級毒品海洛因 驗後毛重0.1872公克 4 第一級毒品海洛因(含包裝袋) 1包 白色粉末，驗前毛重(含袋重)0.7023公克，擷取0.0177公克，檢出第一級毒品海洛因 驗後毛重0.6846公克 5 第二級毒品甲基安非他命(含包裝袋) 1包 白色結晶，驗前毛重(含袋重)0.7878公克，擷取0.0031公克，檢出第二級毒品甲基安非他命，驗後毛重0.7847公克 6 第二級毒品甲基安非他命(含包裝袋) 1包 白色結晶，驗前毛重(含袋重)0.9457公克，擷取0.0043公克，檢出第二級毒品甲基安非他命，驗後毛重0.9414公克 7 第二級毒品甲基安非他命(含包裝袋) 1包 白色結晶，驗前毛重(含袋重)0.9196公克，擷取0.0035公克，檢出第二級毒品甲基安非他命，驗後毛重0.9161公克 8 第二級毒品甲基安非他命(含包裝袋) 1包 白色結晶，驗前毛重(含袋重)0.2406公克，擷取0.0034公克，檢出第二級毒品甲基安非他命，驗後毛重0.2372公克 9 第二級毒品甲基安非他命(含包裝袋) 1包 白色結晶，驗前毛重(含袋重)0.2858公克，擷取0.0033公克，檢出第二級毒品甲基安非他命，驗後毛重0.2825公克 10 第二級毒品甲基安非他命(含包裝袋) 1包 白色結晶，驗前毛重(含袋重)1.2231公克，擷取0.0029公克，檢出第二級毒品甲基安非他命，驗後毛重1.2202公克 11 第二級毒品甲基安非他命(含包裝袋) 1包 白色結晶，驗前毛重(含袋重)1.9175公克，擷取0.0039公克，檢出第二級毒品甲基安非他命，驗後毛重1.9136公克 12 第二級毒品甲基安非他命(含包裝袋) 1包 白色結晶，驗前毛重(含袋重)0.9713公克，擷取0.0028公克，檢出第二級毒品甲基安非他命，驗後毛重0.9685公克 13 第二級毒品甲基安非他命(含包裝袋) 1包 白色結晶，驗前毛重(含袋重)0.4052公克，擷取0.0035公克，檢出第二級毒品甲基安非他命，驗後毛重0.4017公克 14 第二級毒品甲基安非他命(含包裝袋) 1包 白色結晶，驗前毛重(含袋重)0.8222公克，擷取0.0036公克，檢出第二級毒品甲基安非他命，驗後毛重0.8186公克 15 第二級毒品甲基安非他命(含包裝袋) 1包 白色結晶，驗前毛重(含袋重)0.4211公克，擷取0.0037公克，檢出第二級毒品甲基安非他命，驗後毛重0.4174公克 16 第二級毒品甲基安非他命(含包裝袋) 1包 白色結晶，驗前毛重(含袋重)1.0629公克，擷取0.0031公克，檢出第二級毒品甲基安非他命，驗後毛重1.0598公克 17 第二級毒品甲基安非他命(含包裝袋) 1包 白色結晶，驗前毛重(含袋重)0.6086公克，擷取0.0033公克，檢出第二級毒品甲基安非他命，驗後毛重0.6053公克 18 第二級毒品甲基安非他命(含包裝袋) 1包 白色結晶，驗前毛重(含袋重)1.0017公克，擷取0.0030公克，檢出第二級毒品甲基安非他命，驗後毛重0.9987公克 19 第二級毒品甲基安非他命(含包裝袋) 1包 白色結晶，驗前毛重(含袋重)0.8472公克，擷取0.0030公克，檢出第二級毒品甲基安非他命，驗後毛重0.8442公克 20 第二級毒品甲基安非他命(含包裝袋) 1包 白色結晶，驗前毛重(含袋重)0.9398公克，擷取0.0030公克，檢出第二級毒品甲基安非他命，驗後毛重0.9368公克 21 第二級毒品甲基安非他命(含包裝袋) 1包 白色結晶，驗前毛重(含袋重)0.4130公克，擷取0.0027公克，檢出第二級毒品甲基安非他命，驗後毛重0.4103公克 22 第二級毒品甲基安非他命(含包裝袋) 1包 白色結晶，驗前毛重(含袋重)0.7652公克，擷取0.0028公克，檢出第二級毒品甲基安非他命，驗後毛重0.7624公克 23 第二級毒品甲基安非他命(含包裝袋) 1包 白色結晶，驗前毛重(含袋重)0.5150公克，擷取0.0035公克，檢出第二級毒品甲基安非他命，驗後毛重0.5115公克 24 第二級毒品甲基安非他命(含包裝袋) 1包 白色結晶，驗前毛重(含袋重)0.4458公克，擷取0.0036公克，檢出第二級毒品甲基安非他命，驗後毛重0.4422公克 25 第二級毒品甲基安非他命(含包裝袋) 1包 白色結晶，驗前毛重(含袋重)0.4698公克，擷取0.0033公克，檢出第二級毒品甲基安非他命，驗後毛重0.4665公克 26 第二級毒品甲基安非他命(含包裝袋) 1包 白色結晶，驗前毛重(含袋重)0.2458公克，擷取0.0027公克，檢出第二級毒品甲基安非他命，驗後毛重0.2431公克 27 第二級毒品甲基安非他命(含包裝袋) 1包 白色結晶，驗前毛重(含袋重)0.8582公克，擷取0.0027公克，檢出第二級毒品甲基安非他命，驗後毛重0.8555公克 28 第二級毒品甲基安非他命(含包裝袋) 1包 白色結晶，驗前毛重(含袋重)0.2471公克，擷取0.0031公克，檢出第二級毒品甲基安非他命，驗後毛重0.244公克 

附表二：
編號 扣案物名稱 數量 1 毒品器具(針筒) 9支 2 毒品器具(玻璃球) 5個 3 毒品器具(吸食器) 1組 4 分裝袋 1包